【裁判字號】    99,訴,888
【裁判日期】    991130
【裁判案由】    違反毒品危害防制條例
【裁判全文】
臺灣嘉義地方法院刑事判決               99年度訴字第888號
公  訴  人  臺灣嘉義地方法院檢察署檢察官
被      告  侯博昇
上列被告因違反毒品危害防制條例案件，經檢察官提起公訴（九
十九年度毒偵字第一六七四號），本院合議庭裁定由受命法官獨
任進行簡式審判程序而為判決如下：
    主  文
侯博昇施用第一級毒品，累犯，處有期徒刑捌月。
    事  實
一、侯博昇前因施用毒品案件，經本院九十一年度毒聲字第九五
    四號裁定觀察、勒戒，移付執行後，因認無繼續施用毒品之
    傾向，民國九十二年一月二十日執行完畢釋放，業據臺灣嘉
    義地方法院檢察署九十一年度毒偵字第一○五三號為不起訴
    處分確定。前開觀察、勒戒執行完畢後五年內，復因施用毒
    品案件，經本院九十四年度訴字第六三五號判決判處有期徒
    刑七月確定；因施用毒品案件，經本院九十五年度朴簡字第
    三四號判決判處有期徒刑三月確定；前開有期徒刑七月、三
    月經定其應執行之刑為有期徒刑九月，九十五年十一月九日
    執行完畢。另因施用毒品案件，經本院九十七年度訴字第五
    六三號判決判處有期徒刑七月，九十八年六月十八日執行完
    畢。詎仍不知悔改，基於施用毒品之犯意，於九十九年八月
    二十四日下午某時，在其嘉義縣朴子市德興里八鄰新吉庄九
    十五號之六住處內，將海洛因攙入香菸後復點燃吸入所產生
    氣體，施用第一級毒品海洛因一次（人體代謝為嗎啡）。嗣
    於同月二十六日下午四時二十分許，經警採集尿液送驗，結
    果呈嗎啡陽性反應，惟侯博昇已用罄毒品並丟棄香菸。
二、案經嘉義縣警察局移送臺灣嘉義地方法院檢察署檢察官偵查
    起訴。
    理  由
一、本件被告侯博昇所涉犯者為毒品危害防制條例第十條第一項
    法定刑為「六月以上五年以下有期徒刑」之施用第一級毒品
    罪，非死刑、無期徒刑、最輕本刑為三年以上有期徒刑之罪
    或高等法院管轄第一審案件。本院行準備程序中，被告就被
    訴事實為有罪之陳述，經告知簡式審判程序之旨，並聽取檢
    察官及被告之意見後，本院爰依刑事訴訟法第二百七十三條
    之一第一項裁定由受命法官獨任進行簡式審判程序。因此，
    本件簡式審判程序之證據調查依刑事訴訟法第二百七十三條
    之二規定不受同法第一百五十九條第一項、第一百六十一條
    之二、第一百六十一條之三、第一百六十三條之一及第一百
    六十四條至第一百七十條規定之限制，此合先敘明之。
二、事實欄記載之犯罪事實，為被告於審理時坦承不諱（本院卷
    第二十四頁審判筆錄），核與其偵查中供述相符（偵查卷第
    十七頁至第十八頁訊問筆錄）。被告之尿液經警採集送驗，
    呈嗎啡陽性反應結果，有台灣檢驗科技股份有限公司濫用藥
    物檢驗報告、代號與真實姓名對照表在卷可查（警卷第六頁
    、第七頁）。是被告自白與事實相符，事證明確，其施用毒
    品犯行堪以認定。
三、按海洛因係毒品危害防制條例第二條第二項第一款所定之第
    一級毒品。核被告所為，係犯毒品危害防制條例第十條第一
    項之施用第一級毒品罪。被告前因施用毒品案件，經本院九
    十一年度毒聲字第九五四號裁定觀察、勒戒，移付執行後，
    因認無繼續施用毒品之傾向，民國九十二年一月二十日執行
    完畢釋放，業據臺灣嘉義地方法院檢察署九十一年度毒偵字
    第一○五三號為不起訴處分確定。前開觀察、勒戒執行完畢
    後五年內，復因施用毒品案件，經本院九十四年度訴字第六
    三五號判決判處有期徒刑七月確定；因施用毒品案件，經本
    院九十五年度朴簡字第三四號判決判處有期徒刑三月確定；
    前開有期徒刑七月、三月經定其應執行之刑為有期徒刑九月
    ，九十五年十一月九日執行完畢等情，有臺灣嘉義地方法院
    檢察署刑案資料查註紀錄表、臺灣高等法院被告前案紀錄表
    附卷可參（偵查卷第五頁至第九頁，本院卷第四頁至第八頁
    ）。本件雖於觀察、勒戒執行完畢五年後再犯，惟被告既於
    觀察、勒戒執行完畢後五年內早已違犯施用毒品罪經法院科
    處刑罰確定，顯見施以觀察勒戒或強制戒治，無法收其果效
    ，自無毒品危害防制條例第二十條所定「五年後再犯」付觀
    察勒戒之除刑化規定適用之餘地，本件應依毒品危害防制條
    例第十條施用毒品犯罪處罰（最高法院九十五年度第七次刑
    事庭會議參照）。
四、被告持有第一級毒品之低度行為，應為施用第一級毒品之高
    度行為所吸收，不另論罪。另查，被告前因施用毒品案件，
    經本院九十七年度訴字第五六三號判決判處有期徒刑七月，
    九十八年六月十八日執行完畢，有上述前案紀錄可循，其受
    有期徒刑之執行完畢，五年以內故意再犯本件有期徒刑以上
    之罪，為累犯，應依刑法第四十七條第一項加重其刑。
五、爰依被告之陳述（本院卷第二十五頁審判筆錄）及前開前案
    紀錄資料，審酌被告因身染毒癮施用毒品之犯罪動機及目的
    ；犯罪時未受明確之刺激；獨自一人以點燃香菸方式施用第
    一級毒品之犯罪手段；已婚，育有二名子女，分別為九、十
    一歲，與配偶、母親、子女同住，母親七十二歲，父親辭世
    ，三名兄弟，自己為家中老么，目前務農之生活狀況；有數
    次毒品前科之品行；高中肄業之智識程度；本件係屬自戕行
    為，並無明顯被害人可言；施用毒品，無視國家查緝毒品之
    禁令，違反注意義務重大，對於國家社會具有潛在危險性；
    犯罪後尚能坦承犯行之態度等一切情狀，判處如主文所示之
    刑。
據上論斷，應依刑事訴訟法第二百七十三條之一第一項、第二百
九十九條第一項前段，毒品危害防制條例第十條第一項，刑法第
十一條前段、第四十七條第一項，判決如主文。
本案經檢察官侯德人到庭執行職務。
中    華    民    國    99    年    11    月    30    日
                      刑事第一庭  法  官  張道周
以上正本證明與原本無異。
如不服本判決應於收受判決後10日內向本院提出上訴書狀，並應
敘述具體理由；其未敘述上訴理由者，應於上訴期間屆滿後20日
內向本院補提理由書（均須按他造當事人之人數附繕本）「切勿
逕送上級法院」。
中    華    民    國    99    年    11    月    30    日
                                  書記官  張菀純
附記本判決之論罪法條全文
毒品危害防制條例第十條第一項
施用第一級毒品者，處六月以上五年以下有期徒刑。

司法院資訊處製作；財團法人民間司法改革基金會備份。
